【裁判字號】    95,易,1843
【裁判日期】    951211
【裁判案由】    竊盜等
【裁判全文】
臺灣高雄地方法院刑事判決              95年度易字第1843號
公  訴  人  臺灣高雄地方法院檢察署檢察官
被      告  子○○
選任辯護人  洪士宏律師
            林易玫律師
被      告  壬○○
            巳○○
            己○○
上列被告因竊盜等案件，經檢察官提起公訴（95年度偵字第1835
4 號），嗣因被告就被訴事實為有罪之陳述，經本院告知簡式審
判程序意旨，並聽取公訴人、被告及辯護人之意見後，本院合議
庭裁定由受命法官獨任依簡式審判程序審理，判決如下：
    主  文
子○○共同連續攜帶兇器竊盜，處有期徒刑貳年；又共同攜帶兇
器竊盜，處有期徒刑捌月；又共同攜帶兇器竊盜，處有期徒刑捌
月；又共同攜帶兇器竊盜，處有期徒刑捌月；又共同攜帶兇器竊
盜，處有期徒刑捌月。應執行有期徒刑肆年貳月。扣案之活動扳
手、螺絲起子各壹支均沒收。
壬○○共同攜帶兇器竊盜，累犯，處有期徒刑玖月；又共同攜帶
兇器竊盜，累犯，處有期徒刑玖月；又共同攜帶兇器竊盜，累犯
，處有期徒刑玖月；又共同攜帶兇器竊盜，累犯，處有期徒刑玖
月；又共同攜帶兇器竊盜，累犯，處有期徒刑玖月。應執行有期
徒刑年伍月。扣案之活動扳手、螺絲起子各壹支均沒收。
巳○○共同連續攜帶兇器竊盜，累犯，處有期徒刑貳年玖月；又
共同攜帶兇器竊盜，累犯，處有期徒刑玖月。應執行有期徒刑
年貳月。扣案之螺絲起子壹支、活動扳手貳支均沒收。
己○○共同連續攜帶兇器竊盜，處有期徒刑拾月；又攜帶兇器竊
盜，處有期徒刑捌月。應執行有期徒刑壹年伍月。扣案之活動扳
手壹支沒收。
    事  實
一、壬○○前於民國94年間因贓物案件，經本院以94年度簡字第
    1676號判處有期徒刑3 月確定，於94年10月28日易科罰金執
    行完畢。巳○○前於94年間因竊盜案件，經本院以94年度簡
    字第1676號判處有期徒刑4 月確定，又於同年間因詐欺案件
    ，經本院以94年度簡字第4405號判處有期徒刑3 月確定，經
    本院以94年度聲字第4457號定執行刑有期徒刑6 月確定，於
    95年3月28日易科罰金執行完畢。
二、子○○、巳○○、己○○基於意圖為自己不法所有之概括犯
    意，子○○先與巳○○共同基於概括犯意聯絡，復與壬○○
    共同基於犯意聯絡，於如附表一編號1 至8 所示之時間，攜
    帶子○○所有客觀上對於人之生命、身體及安全構成威脅，
    可供兇器使用之活動扳手、螺絲起子各1 支，由子○○把風
    ，巳○○或壬○○下手；巳○○繼與己○○共同基於概括犯
    意聯絡，於如附表一編號9 、10所示之時間，攜帶巳○○所
    有客觀上對於人之生命、身體及安全構成威脅，可供兇器使
    用之活動扳手1 支，由己○○把風，巳○○下手，竊取如附
    表一所示之物，並售予庚○○（涉犯故買贓物部分由本院另
    行審結）、游建文等人變現花用。
三、子○○、壬○○復另行起意，共同基於意圖為自己不法所有
    之犯意聯絡，於如附表二編號2 所示之時間，攜帶子○○所
    有客觀上對於人之生命、身體及安全構成威脅，可供兇器使
    用之活動扳手、螺絲起子各1 支，由子○○把風，壬○○下
    手，竊取如附表二編號2 所示之物，並售予姓名年籍不詳之
    人變現花用。
四、子○○、壬○○又另行起意，共同基於意圖為自己不法所有
    之犯意聯絡，於如附表二編號3 所示之時間，攜帶子○○所
    有客觀上對於人之生命、身體及安全構成威脅，可供兇器使
    用之活動扳手、螺絲起子各1 支，由子○○把風，壬○○下
    手，竊取如附表二編號3 所示之物，並售予姓名年籍不詳之
    人變現花用。
五、子○○、壬○○再另行起意，共同基於意圖為自己不法所有
    之犯意聯絡，於如附表二編號4 所示之時間，攜帶子○○所
    有客觀上對於人之生命、身體及安全構成威脅，可供兇器使
    用之活動扳手、螺絲起子各1 支，由子○○把風，壬○○下
    手，竊取如附表二編號4 所示之物，並售予姓名年籍不詳之
    人變現花用。
六、子○○、壬○○再另行起意，共同基於意圖為自己不法所有
    之犯意聯絡，於如附表二編號5 所示之時間，攜帶子○○所
    有客觀上對於人之生命、身體及安全構成威脅，可供兇器使
    用之活動扳手、螺絲起子各1 支，由子○○把風，壬○○下
    手，竊取如附表二編號4 所示之物，並售予姓名年籍不詳之
    人變現花用。
七、巳○○、己○○復另行起意，共同基於意圖為自己不法所有
    之犯意聯絡，於如附表二編號1 所示之時間，攜帶巳○○所
    有客觀上對於人之生命、身體及安全構成威脅，可供兇器使
    用之活動扳手1 支，竊取如附表二編號1 所示之物，並將之
    售予庚○○變現花用。
八、嗣經臺灣高雄地方法院檢察署檢察官指揮高雄縣政府警察局
    刑警大隊、仁武分局偵查隊與刑事警察局偵八隊一組人員，
    於95年7 月11日凌晨1 時許，在國道中山高速公路北上三多
    路出口東側，拘提壬○○到案，於同日凌晨1 時15分許，在
    國道中山高速公路北上阿蓮交流道出口，拘提子○○到案，
    並扣得贓車5U-078號自用大貨車1 輛（引擎號碼GD00-00000
    0） ，再於子○○所駕駛車號GR-4509 自用小客車內及5U-0
    78號自用大貨車內查扣子○○所有供行竊所用之活動扳手、
    螺絲起子各1支；復於95年7月24日下午1時許，在高雄市○○區○○路44之4號，拘提己○○到案，於95年7月24日下午
    1 時20分許，在高雄市○○區○○路69號，拘提巳○○到案
    ，並查扣巳○○所有供行竊所用之活動扳手1支。
九、案經高雄縣政府警察局移送臺灣高雄地方法院檢察署檢察官
    偵查起訴。
    理  由
一、本案被告子○○、壬○○、巳○○、己○○所犯係死刑、無
    期徒刑、最輕本刑為3 年以上有期徒刑以外之罪，其於準備
    程序就前揭被訴事實為有罪之陳述，經受命法官告知簡式審
    判程序之旨，並聽取其與公訴人、辯護人之意見後，本院認
    無不得或不宜改依簡式審判程序進行之處，爰依刑事訴訟法
    第273 條之1 第1 項、第284 條之1 ，裁定本件由受命法官
    獨任進行簡式審判程序，合先敘明。
二、訊據被告子○○、壬○○、巳○○、己○○對於上開攜帶兇
    器竊取附表所示之被害人之物等情均坦承不諱，且分別有下
    列證據可資佐證：
  (一)附表一編號1 部分：業經被告子○○、巳○○於警詢、偵查
    、移審及本院審理時供述明確，並據告訴人即證人申○○於
    警詢中證述綦詳（高雄縣政府警察局高縣警刑偵三字第0950
    083388號卷第174 頁至第175 頁），且有Model URV506WY、
    S/NoF522 153伸臂伸縮式卡車起重機保單、XF-080號大貨車
    車輛竊盜資料個別查詢報表─查詢車輛認可資料各1 份附卷
    可稽（上開警卷第176 頁、第177 頁）。
  (二)附表一編號2 部分：業經被告子○○、巳○○於警詢、偵查
    、移審及本院審理時供述明確，並據告訴人即證人丁○○於
    警詢中證述綦詳（上開警卷第178 頁至第179 頁），且有
    207-QY號大貨車高雄縣政府警察局車輛失竊證明單、大貨車
    車輛竊盜資料個別查詢報表─查詢車輛認可資料各1 份附卷
    可稽（上開警卷第180 頁、第181 頁）。
  (三)附表一編號3 部分：業經被告子○○、巳○○於警詢、偵查
    、移審及本院審理時供述明確，並據告訴人即證人寅○○於
    警詢中證述綦詳（上開警卷第182 頁至第184 頁），且有
    S9-413號大貨車移動式起重機檢查合格證、大貨車車輛竊盜
    資料個別查詢報表─查詢車輛認可資料各1 份附卷可稽（上
    開警卷第185 頁、第186 頁）。
  (四)附表一編號4 部分：業經被告子○○、巳○○於警詢、偵查
    、移審及本院審理時供述明確，並據告訴人即證人癸○○於
    警詢中證述綦詳（上開警卷第187 頁），且有S9-270號大貨
    車移動式起重機檢查合格證、大貨車車輛竊盜資料個別查詢
    報表─查詢車輛認可資料各1 份附卷可稽（上開警卷第189
    頁、第190 頁）。
  (五)附表一編號5 部分：業經被告子○○、巳○○於警詢、偵查
    、移審及本院審理時供述明確，並據告訴人即證人乙○○於
    警詢中證述綦詳（上開警卷第191 頁），且有勝琪交通股份
    有限公司移動式起重機檢查合格證、XE-106號大貨車車輛竊
    盜詳細資料畫面、大貨車車輛竊盜資料個別查詢報表─查詢
    車輛認可資料各1 份附卷可稽（上開警卷第194 頁、第195
    頁、95年度偵字第19403 號卷第60頁）。
  (六)附表一編號6 部分：業經被告子○○、巳○○於警詢、偵查
    、移審及本院審理時供述明確，並據證人告訴人即戊○○於
    警詢中證述綦詳（上開警卷第196 頁至第198 頁），且有贓
    物認領保管單、TADANO EM5515 伸臂式卡車起重機進口報單
    、HV-112號大貨車車輛遺失電腦輸入單、大貨車車輛竊盜資
    料個別查詢報表─查詢車輛認可資料、大貨車車輛竊盜詳細
    資料畫面各1 份附卷可稽（上開警卷第200 頁至第203 頁、
    上開偵查卷第62頁）。
  (七)附表一編號7 部分：業經被告子○○、巳○○於警詢、偵查
    、移審及本院審理時供述明確，並據證人告訴人即午○○於
    警詢中證述綦詳（上開警卷第204 頁至第205 頁），且有
    WB-829號大貨車車輛竊盜詳細畫面、大貨車車輛竊盜資料個
    別查詢報表─查詢車輛認可資料、大貨車車輛竊盜詳細資料
    畫面各1 份附卷可稽（上開警卷第206 頁、上開偵查卷第61
    頁）。
  (八)附表一編號8 部分：業經被告子○○、壬○○於警詢、偵查
    、移審及本院審理時供述明確，並據告訴人即證人戌○○於
    警詢中證述綦詳（上開警卷第211 頁至第213 頁），且有
    UNIC牌500 型、編號N501890 DEC1996 伸臂伸縮式卡車起重
    機1 組贓物認領保管單、車明企業有限公司移動式起重機檢
    查合格證、ZT-873號大貨車車輛竊盜資料個別查詢報表─查
    詢車輛認可資料、大貨車車輛遺失電腦輸入單各1 份附卷可
    稽（上開警卷第214 頁、第222 頁至第224 頁）。
  (九)附表一編號9 部分：業經被告巳○○於警詢、偵查、移審及
    本院審理時供述明確，亦據被告己○○於警詢、偵查及本院
    審理時坦承屬實，並據告訴人即證人卯○○於警詢中證述綦
    詳（上開警卷第207 頁至第208 頁），且有HV-372號大貨車
    車輛遺失電腦輸入單、大貨車車輛竊盜資料個別查詢報表─
    查詢車輛認可資料、大貨車車輛竊盜詳細資料畫面各1 份附
    卷可稽（上開警卷第209 頁、第210 頁、上開偵查卷第50頁
    ）。
  (十)附表一編號10部分：業經被告巳○○於警詢、偵查、移審及
    本院審理時供述明確，亦據被告己○○於警詢、偵查及本院
    審理時坦承屬實，並經告訴人即證人酉○○於警詢中證述綦
    詳（上開警卷第225 頁至第227 頁），且有UNIC500 型伸臂
    伸縮式卡車起重機贓物認領保管單、UNIC500 型伸臂伸縮式
    卡車起重機贓物認領保單、UNIC500 型伸臂伸縮式卡車起重
    機進口報單、大貨車車輛遺失電腦輸入單、KS-799號大貨車
    車輛竊盜資料個別查詢報表─查詢車輛認可資料、大貨車車
    輛竊盜詳細資料畫面各1 份附卷可稽（上開警卷第228 頁、
    第233 頁至第237 頁、上開偵查卷第51頁）。
  (十一)附表二編號1 部分：業經被告巳○○於警詢、偵查、移審及
    本院審理時供述明確，亦據被告己○○於警詢、偵查及本院
    審理時坦承屬實，並據告訴人即證人辛○○於警詢中證述綦
    詳（上開警卷第241 頁至第243 頁），且有UNIC型號URAS
    06WY編號N505641 伸臂伸縮式卡車起重機贓物認領保管單、
    UNIC型號URAS 06WY 編號N505641 伸臂伸縮式卡車起重機進
    口報單、UNIC型號URAS 06WY 編號N505641 伸臂伸縮式卡車
    起重機購買統一發票、IZ876 號大貨車車輛協尋電腦輸入單
    、大貨車車輛竊盜資料個別查詢報表─查詢車輛認可資料、
    大貨車車輛竊盜詳細資料畫面各1 份附卷可稽（上開警卷第
    245 頁至第249 頁、上開偵查卷第52頁）。
  (十二)附表二編號2 部分：業經被告子○○、壬○○於警詢、偵查
    、移審及本院審理時供述明確，並據告訴人即證人甲○○於
    警詢中證述綦詳（上開警卷第238 頁至第239 頁），且有
    ZW-113號大貨車車輛竊盜資料個別查詢報表─查詢車輛認可
    資料、大貨車車輛遺失電腦輸入單1 份附卷可稽（上開警卷
    第240 頁）。
  (十三)附表二編號3 部分：業經被告子○○、壬○○於警詢、偵查
    、移審及本院審理時供述明確，並據告訴人即證人辰○○於
    警詢中證述綦詳（上開警卷第250 頁至第252 頁），且有虹
    運實業有限公司移動式起重機檢查合格證、Z2-275號貨車車
    輛協尋電腦輸入單、貨車車輛竊盜詳細資料畫面各1 份附卷
    可稽（上開警卷第254 頁至第256 頁）。
  (十四)附表二編號4 部分：業經被告子○○、壬○○於警詢、偵查
    、移審及本院審理時供述明確，並據告訴人即證人未○○於
    警詢中證述綦詳（上開警卷第257 頁至第258 頁），且有
    AX40 型 挖土機讓渡證書、7G-287號大貨車車輛協尋電腦輸
    入單、大貨車車輛竊盜資料個別查詢報表─查詢車輛認可資
    料各1 份附卷可稽（上開警卷第259 頁至第261 頁）。
  (十五)附表二編號5 部分：業經被告子○○、壬○○於警詢、偵查
    、移審及本院審理時供述明確，並據告訴人即證人丑○○於
    警詢中證述綦詳（上開警卷第262 頁至第264 頁），且有
    5U-078號自用大貨車行車執照、贓物認領保管單各1 份附卷
    可稽（上開警卷第265 頁、第266 頁）。
  (十六)子○○之扣押筆錄、扣押物品目錄表、扣押物品照片、壬○○之扣押筆錄、扣押物品目錄表、扣押物品照片、巳○○之
    扣押筆錄、扣押物品目錄表、己○○之扣押筆錄、扣押物品
    目錄表各1份存卷可參。
  (十七)是被告子○○、壬○○、巳○○、己○○之自白與事實相符
    ，應堪採為認定事實之證據，本件事證明確，被告4 人犯行
    堪以認定，應予依法論科。
三、查被告子○○用以犯上開竊盜犯行所持之活動扳手、螺絲起
    子各1 支，被告巳○○用以犯上開竊盜犯行所持之活動扳手
    1 支，均為鐵製材質，質地堅硬，客觀上足對人之生命、身
    體、安全構成威脅，足供作為兇器使用。核被告子○○、壬○○、巳○○、己○○所為，均係犯同法第321 條第1 項第
    3 款之攜帶兇器竊盜罪。被告子○○與巳○○間就如附表一
    編號1 至7 號所示攜帶兇器竊盜犯行；與壬○○間就如附表
    一編號8 號、附表二編號2 至5 號所示攜帶兇器竊盜犯行；
    被告巳○○與己○○間就如附表一編號9 、10號、附表二編
    號1 號所示攜帶兇器竊盜犯行，分別具有犯意聯絡及行為分
    擔，均為共同正犯。被告子○○如附表一編號1 至8 號所為
    8 次攜帶兇器竊盜犯行，被告巳○○如附表一編號1 至7 、
    9 、10號所為9 次攜帶兇器竊盜犯行，被告己○○如附表一
    編號9 、10號所為2 次攜帶兇器竊盜犯行，均時間緊接，所
    犯均係構成要件相同之罪名，顯均係基於概括犯意為之，依
    修正前刑法第56條之規定，均為連續犯，均應論以一罪並加
    重其刑（被告子○○、巳○○、己○○行為後，刑法於94年
    2 月2 日經總統令修正公布，於95年7 月1 日施行，行為後
    業已刪除刑法第56條連續犯之規定，被告子○○、巳○○、
    己○○所犯數次攜帶兇器竊盜犯行，即應論以數罪分論併罰
    ，此刪除雖非犯罪構成要件之變更，但顯已影響行為人刑罰
    之法律效果，自屬法律有變更，依新法第2 條第1 項規定，
    比較新、舊法結果，仍應適用較有利於被告許景璋、巳○○
    、己○○之行為時法律即修正前刑法第56條論以連續犯）。
    至被告子○○、壬○○如附表二編號2 至5 號所為4 次攜帶
    兇器竊盜犯行，及被告巳○○、己○○如附表二編號1 號之
    攜帶兇器竊盜犯行，因行為時即修正後之刑法已刪除連續犯
    之規定，故渠等所犯此部分攜帶兇器竊盜竊盜犯行，應予分
    論併罰。被告許景璋就附表一編號1 至8 之連續攜帶兇器竊
    盜犯行，與附表二編號2 至5 所為4 次攜帶兇器竊盜犯行；
    被告壬○○就附表一編號8 之攜帶兇器竊盜犯行，與附表二
    編號2 至5 所為4 次攜帶兇器竊盜犯行；被告巳○○就附表
    一編號1 至7、9、10連續攜帶兇器竊盜犯行，及附表二編號
    1 號所為1 次攜帶兇器竊盜犯行；被告己○○就附表一編號
    9 、10號之連續攜帶兇器竊盜犯行，及附表二編號1 號所為
    1 次攜帶兇器竊盜犯行，犯意各別，行為互殊，應予分論併
    罰。被告壬○○前於94年間因贓物案件，經本院以94年度簡
    字第1676號判處有期徒刑3 月確定，於94年10月28日易科罰
    金執行完畢；被告巳○○前於94年間因竊盜案件，經本院以
    94年度簡字第1676號判處有期徒刑4 月確定，又於同年間因
    詐欺案件，經本院以94年度簡字第4405號判處有期徒刑3 月
    確定，經本院以94年度聲字第4457號定執行刑有期徒刑6 月
    確定，於95年3 月28日易科罰金執行完畢之事實，有臺灣高
    等法院被告前案紀錄表2 份在卷可稽，被告壬○○、巳○○
    於有期徒刑執行完畢後，5 年內故意再犯本件有期徒刑以上
    之本罪，均為累犯，就新法施行前所犯之加重竊盜罪，均應
    依修正前刑法第47條之規定，加重其刑，並依法遞加之（被
    告壬○○、巳○○行為時刑法第47條原規定「受有期徒刑之
    執行完畢，或受無期徒刑或有期徒刑一部之執行而赦免後，
    5 年內再犯有期徒刑以上之罪者，為累犯，加重本刑至二分
    之一」，新法第47條第1 項則規定「受徒刑之執行完畢，或
    一部之執行而赦免後，5 年以內故意再犯有期徒刑以上之罪
    者，為累犯，加重本刑至二分之一」，其立法理由為累犯以
    出於故意再犯者為限，並刪除依軍法受裁判者，不適用累犯
    之規定。被告壬○○、巳○○有如事實欄所載前科，於5年
    以內再故意犯本件有期徒刑以上之罪，不論依修正前之刑法
    第47條，或修正後之刑法第47條第1 項之規定，均構成累犯
    ，對被告壬○○、巳○○而言並無有利或不利之情形，自不
    生新舊法比較之問題，應逕依修正前之刑法第47條之規定論
    以累犯）。被告壬○○於新法施行後所犯之4 次加重竊盜罪
    ，被告巳○○於新法施行後所犯之1 次加重竊盜罪，則應依
    修正後刑法第47條第1 項之規定，分別論以累犯，並加重其
    刑。原審酌被告4 人正值青壯，竟不思以正當途徑賺取生活
    所需，多次攜帶兇器行竊，危害社會治安程度甚鉅，且所竊
    財物價值非輕，行為實不足取，念及被告4 人尚能及時悔悟
    ，坦承犯行，態度良好並衡酌犯罪之手段、次數等一切情狀
    ，分別量處如主文所示之刑，並依修正前刑法第51條之規定
    ，定其應執行刑，以示懲儆（被告4 人於新法施行前後所犯
    竊盜罪，參照最高法院95年第8 次刑事庭會議決議意旨，上
    開併合處罰之各罪，因有一罪行為在新法施行前，其數罪併
    罰之規定，仍應依比較新舊法之結果，適用修正前刑法第51
    條之規定予以併合處罰）。扣案之活動扳手、螺絲起子各1
    支，為被告子○○所有供犯罪所用之物，扣案之活動扳手1
    支，為被告巳○○所有供犯罪所用之物，業經被告子○○、
    巳○○於本院審理時供述明確，於共犯責任範圍內依刑法第
    38 條 第1 項第2 款宣告沒收。至其餘查獲被告子○○、壬○○、巳○○、己○○時扣得之物，非供本件犯罪所用，亦
    經被告子○○、巳○○陳明在卷，因認與本案竊盜犯行無關
    連性，爰不予宣告沒收。
四、同案被告庚○○部分由本院另行審結。
據上論斷，應依刑事訴訟法第299 條、第273 條之1 第1 項、第
284 條之1 ，刑法第2 條第1 項、（修正前）第28條、（修正前
）第56條、第321條第1項第3款、（修正前）第47條、第47條第
1項、（修正前）第51條第5款、第38條第1項第2款，判決如主文
。
本案經檢察官丙○○到庭執行職務。
中    華    民    國    95    年    12    月    11    日
                  鳳山刑事第一庭      法  官  林芳華
以上正本證明與原本無異。
如不服本判決，應於判決送達後10日內，向本院提出上訴狀。
中    華    民    國    95    年    12    月    11    日
                                      書記官  黃靖媛
附錄本案論罪科刑法條
刑法第321條第1項
犯竊盜罪而有左列情形之一者，處 6 月以上、 5 年以下有期徒
刑：
一  於夜間侵入住宅或有人居住之建築物、船艦或隱匿其內而犯
    之者。
二  毀越門扇、牆垣或其他安全設備而犯之者。
三  攜帶兇器而犯之者。
四  結夥三人以上而犯之者。
五  乘火災、水災或其他災害之際而犯之者。
六  在車站或埠頭而犯之者。
附表一
┌─┬───┬────┬────┬─────────┬───┬────┐
│編│行為人│行為時間│行為地點│行為方式          │被害人│竊得物品│
│號│      │        │        │                  │      │（新臺幣│
│  │      │        │        │                  │      │）      │
├─┼───┼────┼────┼─────────┼───┼────┤
│1 │子○○│95年5 月│高雄市三│以子○○所有客觀上│申○○│車號XF-0│
│  │巳○○│14 日 凌│民區建國│足以對人之生命、身│      │80號營業│
│  │      │晨3 時許│一路與凱│體構成威脅，可供兇│      │大貨車及│
│  │      │        │歌路口停│器使用之活動扳手、│      │起重機各│
│  │      │        │車場    │螺絲起子各1 支，至│      │1 台（價│
│  │      │        │        │左開地點，竊取劉福│      │值98,000│
│  │      │        │        │地所有之車牌號碼  │      │元）    │
│  │      │        │        │XF-080號營業大貨車│      │        │
│  │      │        │        │及附加之起重機1 台│      │        │
├─┼───┼────┼────┼─────────┼───┼────┤
│2 │子○○│95年5 月│高雄縣鳳│以子○○所有客觀上│丁○○│車號207-│
│  │巳○○│15 日 凌│山市博愛│足以對人之生命、身│      │QY號自用│
│  │      │晨2 時許│路491 號│體構成威脅，可供兇│      │大貨車及│
│  │      │        │前      │器使用之活動扳手、│      │起重機各│
│  │      │        │        │螺絲起子各1 支，至│      │1 台（價│
│  │      │        │        │左開地點，竊取李明│      │值400,00│
│  │      │        │        │欽所有之車牌號碼  │      │0元）   │
│  │      │        │        │207- QY 號自用大貨│      │        │
│  │      │        │        │車及附加之起重機1 │      │        │
│  │      │        │        │台                │      │        │
├─┼───┼────┼────┼─────────┼───┼────┤
│3 │子○○│95年5 月│高雄縣岡│以子○○所有客觀上│寅○○│車號S9-4│
│  │巳○○│28日凌晨│山鎮岡山│足以對人之生命、身│      │13號自用│
│  │      │2 時許  │北路193 │體構成威脅，可供兇│      │大貨車及│
│  │      │        │巷20號前│器使用之活動扳手、│      │起重機各│
│  │      │        │        │螺絲起子各1 支，至│      │1 台（價│
│  │      │        │        │左開地點，竊取郭俊│      │值1,080,│
│  │      │        │        │嘉所有之車牌號碼  │      │00 0元）│
│  │      │        │        │S9-413號自用大貨車│      │        │
│  │      │        │        │及附加之起重機1台 │      │        │
├─┼───┼────┼────┼─────────┼───┼────┤
│4 │子○○│95年6 月│高雄縣仁│以子○○所有客觀上│癸○○│車號S9-2│
│  │巳○○│14日3 時│武鄉竹東│足以對人之生命、身│      │70號自用│
│  │      │42分許  │路80號前│體構成威脅，可供兇│      │大貨車及│
│  │      │        │        │器使用之活動扳手、│      │起重機各│
│  │      │        │        │螺絲起子各1 支，至│      │1台 （價│
│  │      │        │        │左開地點，竊取林碧│      │值1,500,│
│  │      │        │        │鳳所有之車牌號碼  │      │000元） │
│  │      │        │        │S9-270號自用大貨車│      │        │
│  │      │        │        │及附加之起重機1台 │      │        │
├─┼───┼────┼────┼─────────┼───┼────┤
│5 │子○○│95年6 月│高雄市小│以子○○所有客觀上│乙○○│車號XE-1│
│  │巳○○│16日凌晨│港區華山│足以對人之生命、身│      │06號營業│
│  │      │零時52分│路與敬業│體構成威脅，可供兇│      │大貨車及│
│  │      │許      │路口前  │器使用之活動扳手、│      │起重機各│
│  │      │        │        │螺絲起子各1 支，至│      │1台 （價│
│  │      │        │        │左開地點，竊取吳榮│      │值      │
│  │      │        │        │德所有之車牌號碼  │      │700,000 │
│  │      │        │        │XE-106號營業大貨車│      │元）    │
│  │      │        │        │及附加之起重機1台 │      │        │
│  │      │        │        │                  │      │        │
├─┼───┼────┼────┼─────────┼───┼────┤
│6 │子○○│95年6 月│高雄市左│以子○○所有客觀上│戊○○│車號HV-1│
│  │巳○○│19日凌晨│營區重立│足以對人之生命、身│      │12號自用│
│  │      │1 時28分│路228 號│體構成威脅，可供兇│      │大貨車及│
│  │      │許      │前      │器使用之活動扳手、│      │起重機各│
│  │      │        │        │螺絲起子各1 支，至│      │1 台（價│
│  │      │        │        │左開地點，竊取李清│      │值700,00│
│  │      │        │        │文所有之車牌號碼  │      │0元）   │
│  │      │        │        │HV-112號營業大貨車│      │        │
│  │      │        │        │及附加之起重機1 台│      │        │
├─┼───┼────┼────┼─────────┼───┼────┤
│7 │子○○│95年6 月│高雄縣湖│以子○○所有客觀上│午○○│車號WB-8│
│  │巳○○│21日凌晨│內鄉湖中│足以對人之生命、身│      │29號自用│
│  │      │3 時33分│路378 巷│體構成威脅，可供兇│      │大貨車1 │
│  │      │許      │28弄口  │器使用之活動扳手、│      │台（價值│
│  │      │        │        │螺絲起子各1 支，至│      │400,000 │
│  │      │        │        │左開地點，竊取黃金│      │元）    │
│  │      │        │        │瑞所有之車牌號碼  │      │        │
│  │      │        │        │WB-829號營業大貨車│      │        │
│  │      │        │        │1 台              │      │        │
├─┼───┼────┼────┼─────────┼───┼────┤
│8 │子○○│95年6 月│高雄市楠│以子○○所有客觀上│戌○○│車號    │
│  │壬○○│29日凌晨│梓區錦屏│足以對人之生命、身│      │ZT-873號│
│  │      │2 時許  │街56號旁│體構成威脅，可供兇│      │自用大貨│
│  │      │        │停車場  │器使用之活動扳手、│      │車及起重│
│  │      │        │        │螺絲起子各1 支，至│      │機各1 台│
│  │      │        │        │左開地點，竊取藍進│      │（價值  │
│  │      │        │        │興所有之車牌號碼  │      │2,000,00│
│  │      │        │        │ZT-873號自用大貨車│      │0元）   │
│  │      │        │        │及附加之起重機1台 │      │        │
├─┼───┼────┼────┼─────────┼───┼────┤
│9 │巳○○│95年6 月│高雄市前│以巳○○所有客觀上│卯○○│車號HV-3│
│  │己○○│26日凌晨│鎮區草衙│足以對人之生命、身│      │72號營業│
│  │      │1 時56分│二路與佛│體構成威脅，可供兇│      │大貨車1 │
│  │      │許      │宗路口  │器使用之活動扳手1 │      │台（價值│
│  │      │        │        │支，至左開地點，竊│      │180,000 │
│  │      │        │        │取卯○○所有之車牌│      │元）    │
│  │      │        │        │號碼HV-372號營業大│      │        │
│  │      │        │        │貨車1台           │      │        │
├─┼───┼────┼────┼─────────┼───┼────┤
│10│巳○○│95年6 月│屏東市自│以巳○○所有客觀上│酉○○│車號KS-7│
│  │己○○│29日凌晨│立路145 │足以對人之生命、身│      │99號自用│
│  │      │2時50 許│巷口停車│體構成威脅，可供兇│      │大貨車及│
│  │      │        │場      │器使用之活動扳手1 │      │起重機各│
│  │      │        │        │支，至左開地點，竊│      │1 台（價│
│  │      │        │        │取酉○○所有之車牌│      │值1,030,│
│  │      │        │        │號碼KS-799號自用大│      │000元） │
│  │      │        │        │貨車及附加之起重機│      │        │
│  │      │        │        │1台               │      │        │
└─┴───┴────┴────┴─────────┴───┴────┘
附表二
┌─┬───┬────┬────┬─────────┬───┬────┐
│編│行為人│行為時間│行為地點│行為方式          │被害人│竊得物品│
│號│      │        │        │                  │      │        │
├─┼───┼────┼────┼─────────┼───┼────┤
│1 │巳○○│95年7 月│台南縣歸│以巳○○所有客觀上│辛○○│車號    │
│  │己○○│3日凌晨3│仁鄉大德│足以對人之生命、身│      │IZ-876號│
│  │      │時51分許│路175 號│體構成威脅，可供兇│      │自用大貨│
│  │      │        │前      │器使用之活動扳手1 │      │車1 台（│
│  │      │        │        │支，至左開地點，竊│      │價值    │
│  │      │        │        │取辛○○所有之車牌│      │500,000 │
│  │      │        │        │號碼IZ-876號自用大│      │元）    │
│  │      │        │        │貨車1台           │      │        │
├─┼───┼────┼────┼─────────┼───┼────┤
│2 │子○○│95年7 月│高雄市小│以子○○所有客觀上│甲○○│車號    │
│  │壬○○│3 日凌晨│港區孔詳│足以對人之生命、身│      │ZW-113號│
│  │      │2 時50分│街168 號│體構成威脅，可供兇│      │自用大貨│
│  │      │許      │        │器使用之活動扳手、│      │車1 台（│
│  │      │        │        │螺絲起子各1 支，至│      │價值    │
│  │      │        │        │左開地點，竊取吳榮│      │800,000 │
│  │      │        │        │杰所有之車牌號碼  │      │元）    │
│  │      │        │        │ZW-113號自用大貨車│      │        │
│  │      │        │        │1 台              │      │        │
├─┼───┼────┼────┼─────────┼───┼────┤
│3 │子○○│95年7 月│高雄市三│以子○○所有客觀上│辰○○│車號    │
│  │壬○○│4日凌晨2│民區建工│足以對人之生命、身│      │Z2-275號│
│  │      │時許    │路201 巷│體構成威脅，可供兇│      │自用大貨│
│  │      │        │100 號前│器使用之活動扳手、│      │車及附加│
│  │      │        │        │螺絲起子各1 支，至│      │起重機各│
│  │      │        │        │左開地點，竊取曾麒│      │1台 （價│
│  │      │        │        │麟所有之車牌號碼  │      │值1,100,│
│  │      │        │        │Z2-275號自用大貨車│      │000 元）│
│  │      │        │        │及附加起重機1 台  │      │        │
├─┼───┼────┼────┼─────────┼───┼────┤
│4 │子○○│95年7 月│嘉義市東│以子○○所有客觀上│未○○│車號    │
│  │壬○○│10日凌晨│區○○街│足以對人之生命、身│      │7G-287號│
│  │      │1時 許  │86號旁停│體構成威脅，可供兇│      │自用大貨│
│  │      │        │車場內  │器使用之活動扳手、│      │車挖土機│
│  │      │        │        │螺絲起子各1 支，至│      │、破碎機│
│  │      │        │        │左開地點，竊取葉麗│      │各1 台（│
│  │      │        │        │卿所有之車牌號碼  │      │價值1,00│
│  │      │        │        │7G-287號自用大貨車│      │0,000 元│
│  │      │        │        │及挖土機、破碎機各│      │）      │
│  │      │        │        │1台               │      │        │
├─┼───┼────┼────┼─────────┼───┼────┤
│5 │子○○│95年7 月│高雄市前│以子○○所有客觀上│丑○○│車號5U-0│
│  │壬○○│11日凌晨│鎮區保泰│足以對人之生命、身│      │78號    │
│  │      │0 時30分│路與班超│體構成威脅，可供兇│      │自用大貨│
│  │      │許      │路口    │器使用之活動扳手、│      │車1 台（│
│  │      │        │        │螺絲起子各1 支，至│      │價值1,50│
│  │      │        │        │左開地點，竊取梁振│      │0,000 元│
│  │      │        │        │益所有之車牌號碼  │      │）      │
│  │      │        │        │5U-078號自用大貨車│      │        │
│  │      │        │        │1 台              │      │        │
└─┴───┴────┴────┴─────────┴───┴────┘


司法院資訊處製作；財團法人民間司法改革基金會備份。
